# 请教陈老师，BOT项目公司未提供全部建造服务，是否可以确认建造收入

提问人：TAN531537 时间：2018-03-24 23:21:23
1 、某集团A公司与业主（政府）签订BOT项目，成立全资项目公司B负责该项目的建设和运营，因B无建造资质，B公司与甲乙丙三家公司签订建造合同，委托甲乙丙公司进行建造。集团内C公司从甲乙丙手中承接部分项目建设工程。该项目总投资 60 亿，项目公司B前期拆迁、勘探等费用支出 10 亿，C公司从甲乙丙手中承接项目总金额为 25 亿。 问题：按照企业会计准则解释第 2 号，BOT项目公司未参与建造服务不能确认建造合同收入。但该项目公司承担部分征地拆迁、基建、勘测等前期建设任务，该集团子公司承担了大部分的项目建设任务，在合并报表层面是否可以认为集团公司承担了该BOT项目的建造服务，按照建造合同准则确认收入？ 2 、 如果该BOT项目总投资 60 亿元，项目公司B自身承担前期拆迁等任务 10 亿，其余 50 亿元全部委托给集团内C公司建设。C公司按照建造合同确认 50 亿收入，假设成本为 45 亿。项目公司B也按照建造合同确认 60 亿收入，同时确认 60 亿成本。在合并报表层面抵消C公司 50 亿收入和项目公司 50 成本。 问题：A:项目公司也按照建造合同确认收入是否合适？ B：项目公司同时确认 60 亿收入和成本，收入计提销项税后会造成亏损。该建造合同公允价值是否应该包含该部分销项税。

回答人：chenyiwei
1 、可参考《瑞华研究 2010 ～ 2016 汇编》之“问题4-4-15（合并报表层面对BOT项目收入的确认问题）”。 2 、A项目公司作为整个BOT项目的首要责任人确认收入、成本（即使是等额的）是合理的。但建造合同的公允价值应是不含税的，应以不含税建造成本为公允价值。